臺灣臺南地方法院新市簡易庭民事判決
                                    111年度新簡字第300號
原      告  宣捷幹細胞生技股份有限公司

法定代理人  宣昶有  
訴訟代理人  楊芷羚  
被      告  劉芝誼  

上列當事人間債務不履行損害賠償事件，經本院於中華民國111
年10月12日言詞辯論終結，本院判決如下：
    主      文
被告應給付原告新臺幣陸萬捌仟零參拾參元，及自民國一百一十
一年三月二十九日起至清償日止，按週年利率百分之五計算之利
息。
訴訟費用新臺幣壹仟壹佰壹拾元由被告負擔。
本判決得假執行。
    事實及理由
一、按訴狀送達後，原告不得將原訴變更或追加他訴，但擴張或
    減縮應受判決事項之聲明者，不在此限，民事訴訟法第255
    條第1項第3款定有明文。本件原告起訴時原訴之聲明為「被
    告應給付原告新臺幣(下同)104,033元，及自支付命令送達
    翌日起至清償日止，按年息5％計算之利息」。嗣於民國111
    年8月17日言詞辯論期間具狀聲明，縮減請求金額為68,033
    元、並撤回願供擔保請准宣告假執行等請求，核其所為係縮
    減應受判決事項之聲明，自為適法。
二、原告起訴主張： 
　㈠被告於109年8月30日與原告簽訂臍帶血儲存服務Easy輕鬆購8
    88專案（下稱系爭合約1）與臍帶血儲存服務Easy輕鬆購專
    案（下稱系爭合約2），系爭合約1及系爭合約2第七條費用
    約定：簽約費為888元和1,500元、處理費皆為35,100元及保
    存費皆為3,900元，系爭合約2另附附加條款服務費用36,000
    元;若確定適合儲存者，簽約費轉為處理費之一部，總價共
    計114,000元，雙方約定系爭合約1及系爭合約2109年12月20
    日為首期，每月為一期，系爭合約1共43期、系爭合約2共49
    期之方式繳納服務費用，被告應自109年12月10日起於每月1
    0日分別繳納除系爭合約1首期816元外其餘期數888元及系爭
    合約21,500元服務費用予原告至113年7月1 0日及114年1月1
    0日止，惟被告系爭合約1及系爭合約2皆僅繳納簽約金後即
    未再繳款（已繳金額：系爭合約1之簽約金888元+系爭合約2
    之簽約金1,500元共=2,388元），經原告多次催告後仍未履
    行，原告即已存證信函通知被告依上開合約第十五條規定於
    110年9月15日終止合約。
　㈡查原告自被告同意儲存並交付檢體後即已完成運送與檢測等
    服務，原告得就其已處理之部分向被告請求報酬，今被告已
    成功儲存，且雙方簽訂之合約因被告遲未繳納費用之非可歸
    責於原告事由於110年9月15日終止，故原告得依上開規定向
    被告請求給付處理費67,812元（計算式：35,100元〔系爭合
    約1處理費〕+35,100元〔系爭合約2處理費〕-2,388元〔被告已
    繳之金額〕）。
　㈢次查上開臍帶血儲存服務合約第七條及幹細胞儲存服務合約
    第八條約定保存費用係自正式儲存日之第2年起算至儲存之2
    0年止，(即共收受19年之保存費），上開檢體收集表和檢體
    運送接收單載明收件日期均為109年9月25日，故保存費用應
    自次年110年9月25日起算至111年3月4日合約終止日止，共6
    .5個月，又被告於合約終止後迄今未將所儲存之臍帶血，與
    間質幹細胞取回，原告亦得依不當得利之規定向被告請求已
    發生之保存費用共221元（計算式：3,900元 〔系爭合約1保
    存費〕+3,900元〔系爭合約2保存費〕/〔1912月〕=34元〔每月保
    存費〕，再由毎月保存費34元6.5月=221元)。
　㈣就被告答辯，原告主張：被告稱原告業務人員使其在不知情
    狀況下簽署委託儲存同意書(下稱系爭同意書)，原告以此脅
    迫其支付款項，復稱原告偽造工作紀錄云云，以上均為原告
    所否認，被告就其聲稱於不知情下簽署系爭同意書、遭原告
    脅迫，及原告偽造工作紀錄等主張應負舉證之責，並否認被
    告聲稱系爭同意書簽名日為109年8月30日之抗辯。至於被告
    稱有系爭合約書第14條第1項第5款可歸責原告事由，原告亦
    予否認，觀諸系爭同意書已明白記載，如果是B肝的話，只
    供自體使用，縱使沒有詳細說明，但是同意書上面也有明確
    記載，被告也已於同意書上簽名。此外系爭合約書第3 條也
    有記載，臍帶血幹細胞在醫療方面的運用還在研發階段，在
    醫療上的運用及效能也尚未確定。
　㈤聲明：被告應給付原告68,033元，及自支付命令送達翌日起
    至清償日止，按年息5％計算之利息。　
三、被告略以：
  ㈠原告聲稱於被告在產後月子中心之際，將已蓋妥原告公司章
    之系爭合約1、2與系爭同意書一起寄送予被告，被告於系爭
    同意書簽名後再寄回予原告公司，認已取得被告同意儲存臍
    帶血，被告應給付費用云云。惟實際情形乃原告業務人員在
    109年8月30日招攬業務之際，便要求被告預先在系爭同意書
    上簽名，該同意書上所載日期西元2020年10月13日乃原告事
    後填載，顯有偽造情形。原告不得以此偽造之同意書請求原
    告給付款項。
　㈡被告患有B型肝炎，原告業務人員109年8月30日向被告招攬臍
    帶血儲存業務時，被告曾就此提問，但業務人員未詳實告知
    倘母體有B型肝炎，所儲存之臍帶血僅能由孕婦自己使用，
    無法提供胎兒使用。而此疑問於被告配偶接獲原告公司人員
    連絡電話時亦曾提問，該公司人員均以被告收受臍帶血檢驗
    報告後有專人詳細解說為理由，未詳實告知。待被告接到臍
    帶血檢驗報告後，原告公司確實派專人解說，斯時，被告才
    知道原來母血B肝所存的臍帶血只能自體使用，在那當下被
    告即向解說人員告知：「我不想儲存了，因為效益不大」，
    所以並非像原告所稱是110年4月22日才表達不願儲存之意願
    。
　㈢承上，倘原告於招攬業務之際即詳實告知被告「母血B肝所存
    的臍帶血只能自體使用」一事，被告就不會簽立系爭合約書
    ，而原告遲至被告收受臍帶血鑑驗報告後才向被告說明，顯
    然有故意隱匿足以影響被告訂立合約意願之資訊，依系爭合
    約書第14條第5款「乙方有故意隱匿，或因過失遺漏，或為
    不實之表徵說明足以影響甲方訂立或存績合約之意願者」之
    可歸責原告事由規定，被告依約可終止系爭合約，又被告早
    於原告派專人解說臍帶血檢驗報告時，便於電話中向原告表
    示不願儲存臍帶血，是系爭合約業經終止，原告請求被告給
    付相關費用即屬無理由。
　㈣聲明：原告之訴駁回。
四、本件兩造經證據調查及協議，對於下列事實不爭執：　　
　㈠兩造於109年8月30日簽立臍帶血儲存服務合約。
　㈡被告於109年9月25日生產，原告當日有派員至生產醫院完成
　　抽取原告所生兩名新生兒之臍帶血。
  ㈢原告提出之「委託儲存同意書」其中關於甲方之簽名為被告
　　親自簽名。
  ㈣依據兩造間之臍帶血儲存服務合約，處理費用合計70,200
　　元，被告已支付2,388元，尚有餘款67,812元未給付。
  ㈤被告經通知並未給付處理費予原告，原告於110年8月13日寄
　　發內湖北勢湖存證號碼314之存證信函予被告為催告及終止
　　合約之意思表示。
  ㈥兩名新生兒之臍帶血自109年9月30日至111年3月4日止儲存
　　費用為221 元，被告同意如數給付。
五、得心證理由：
　㈠按契約解除時，當事人雙方回復原狀之義務。受領之給付為
    勞務或為物之使用者，應照受領時之價額，以金錢償還之。
    此為民法第259條第1項第3款所明定。又第258條及第260條
    之規定，於當事人依法律之規定終止契約者準用之。則有同
    法第263條可資參照。　　
　㈡本件依據上開兩造不爭執之事實，兩造簽立系爭合約後，原
    告已依約完成抽取臍帶血、檢驗及儲存等義務，惟被告僅支
    付處理費用2,388元，尚積欠處理費用67,812元，嗣經原告
    定期催討仍未遵期給付，原告乃以存證信函為終止合約之意
    思表示，該意思表示業已到達被告等事實無誤，原告上開行
    為業已遵行系爭合約第十五條第一項第一款，以書面終止合
    約之要式行為，可認，系爭合約業經原告合法終止在案。則
    原告於契約終止後，請求被告依據系爭合約關係，給付積欠
    之處理費用67,812元，核與上開規定相符，應無不合。
  ㈢雖被告以簽約時原告之業務人員隱匿「倘母體有B型肝炎，所
    儲存之臍帶血僅能由孕婦自己使用，無法提供胎兒使用」之
    重要資訊，及「委託儲存同意書」是簽約時一併簽立，同意
    書所載日期109年10月13日為原告事後填寫，有偽造之情，
    原告有系爭合約第14條第5款之非可歸責事由，被告可終止
    系爭合約無須付款等語置辯。惟估不論原告有無被告指摘之
    可歸責事由，依據兩造簽立之系爭合約第十四條「可歸責乙
    方事由之終止」，明文約定終止合約需以「書面」為要式行
    為，本件依據被告到庭之陳述及其提出之書證或書狀，顯未
    遵行以書面為終止合約之要式行為，難認已合法終止系爭合
    約，則其以合約業已終止為由，拒絕給付積欠之處理費用，
    自屬無據。
　㈣再者，被告指摘原告之業務人員隱匿上述重要資訊之事實，
    除被告片面陳述外，並未提出相關事證供本院審酌。且兩造
    於109年8月30日簽約，同年9月25日原告派員採血，期間已
    間隔25日，被告顯有相當時間可查詢上開資訊(經本院以「
    臍帶血與B肝」關鍵字搜尋，相關訊息甚多)，其透過網路查
    詢或詢問原告而知悉上開資訊顯非難事。遑論，依原告提出
    之工作紀錄，臍帶血完成檢驗後，於109年11月24日致電被
    告已寄出檢驗報告(含委託儲存同意書)等書面，被告配偶當
    時亦有詢問母體B肝一事，客服人員乃記載解說時再與客戶
    說明之內容，足見，被告至遲於收受檢驗報告時亦能知悉上
    開資訊，然其仍未依據系爭合約第十二條以書面隨時終止系
    爭合約，致使原告依據被告簽立之「委託儲存同意書」完成
    臍帶血之儲存。本件臍帶血儲存處理費用之產生，係可歸責
    於被告怠於行使終止合約權利所致。　
  ㈤至被告提及「委託儲存同意書」日期不正確，同意書應該是
    簽約時一起簽，當時並未仔細看內容，為被告可歸責之事由
    ，拒絕給付云云。惟上開日期正確與否，無足影響同意書之
    效力，蓋依本院上開調查及說明，縱同意書為簽約時一併簽
    立，被告至遲於收受檢驗報告後，仍可依據系爭合約第十二
    條約定隨時以書面終止合約，不受同意書記載日期之拘束，
    被告以「委託儲存同意書」之日期不正確為其拒絕給付處理
    費用之理由，亦非可採。　
  ㈥綜上調查，系爭合約業經原告合法終止在案。原告於合約終
    止後，請求被告就受領之臍帶血儲存服務，給付積欠之處理
    費用67,812元，及自109年9月30日至111年3月4日止之儲存
    費用221元，均屬有據。從而，原告請求被告給付68,033元
    ，及自支付命令送達翌日即111年3月29日起至清償日止，按
    年利率百分之5計算之遲延利息，為有理由，應予准許。
六、本件事證已臻明確，兩造其餘攻擊防禦或舉證，核與判決結
    果不生影響，尚無調查及贅述必要。　　　　　
七、按訴訟費用，由敗訴之當事人負擔。法院為終局判決時，應
    依職權為訴訟費用之裁判，此民事訴訟法第78條及第87條第
    1項定有明文。本件訴訟除原告支出第一審裁判費用1,110元
    外，兩造並無其餘費用支出，是本件訴訟費用額確定為1,11
    0元，並應由敗訴之被告負擔。及本件係依民事訴訟法第427
    條第1項規定，適用簡易程序之簡易事件，所為被告敗訴之
    判決，依同法第389條第1項第3款依職權宣告假執行。 　
八、據上論結，本件原告之訴為有理由，依民事訴訟法第436條
    第2項、第385條第1項前段、第78條、第389條第1項第3款，
    判決如主文。　　　　　
中　　華　　民　　國　　111 　年　　11　　月　　18　　日
                  臺灣臺南地方法院新市簡易庭 
　　　　　　　　　　　　　　　　　法  官　許蕙蘭　　　　　　　　
上為正本係照原本作成。
如不服本判決，應於送達後20日內，向本院提出上訴狀並表明上
訴理由，如於本判決宣示後送達前提起上訴者，應於判決送達後
廿日內補提上訴理由書（須附繕本）。如委任律師提起上訴者，
應一併繳納上訴審裁判費。
中　　華　　民　　國　　111 　年　　11　　月　　18　　日
                                  書記官  柯于婷